【裁判字號】    97,審易,624
【裁判日期】    970527
【裁判案由】    竊盜
【裁判全文】
臺灣高雄地方法院刑事判決             97年度審易字第624號
公  訴  人  臺灣高雄地方法院檢察署檢察官
被      告  乙○○
上列被告因竊盜案件，經檢察官提起公訴（97年度偵字第1837號
），本院裁定改依簡式審判程序審理，判決如下：
    主  文
乙○○犯攜帶兇器竊盜罪，罪，均累犯，各處有期徒刑柒月，
扣案之手套壹雙、拔釘器及油壓剪各壹支，均沒收。應執行有期
徒刑壹年肆月，扣案之手套壹雙、拔釘器及油壓剪各壹支，均沒
收。
    事  實
一、乙○○：(一)基於意圖為自己不法所有之接續犯意，於民國97
    年1 月3 日12時許，戴其所有之手套，並攜帶其所有客觀上
    具有危險性可供兇器使用之拔釘器、油壓剪各1 支，駕駛車
    牌號碼ZW－3826號自小客車，在高雄縣梓官鄉○○○路高幹
    岡梓682 號電線桿旁之水溝處，持上開拔釘器撬挖水溝蓋之
    方式，竊取高雄縣梓官鄉公所所有之水溝蓋1 塊後，再於同
    日12時30分許，至高雄縣梓官鄉○○路高幹岡梓55號電線桿
    旁水溝處，以相同之方式，接續竊取梓官鄉公所所有之水溝
    蓋1 塊得逞。(二)復基於意圖為自己不法所有之犯意，於97年
    1 月3 日13時許，在高雄縣岡山鎮○○路16之3 號旁水溝處
    ，持上開工具，竊取岡山鎮鎮公所所有之水溝蓋1 塊得手。
    (三)另基於意圖為自己不法所有之犯意，於97年1 月3 日14時
    許，在高雄縣彌陀鄉○○○路21號旁之水溝處，持上開工具
    ，竊取彌陀鄉公所所有之水溝蓋2 塊得逞。嗣於同日14時50
    分許，在高雄縣梓官鄉○○○路11號前，因形跡可疑為警攔
    查，當場扣得上開手套1 雙、拔釘器及油壓剪各1 支與水溝
    蓋5 塊。
二、案經高雄縣政府警察局岡山分局報請臺灣高雄地方法院檢察
    署檢察官偵查起訴。
    理  由
一、被告乙○○所犯係死刑、無期徒刑、最輕本刑為 3年以上有
    期徒刑以外之罪，其於審判程序就前揭被訴事實為有罪之陳
    述，經告知簡式審判程序之旨，並聽取檢察官與被告意見，
    認無不得或不宜改依簡式審判程序進行之處，依刑事訴訟法
    第273 條之1 第1 項規定，裁定進行簡式審判程序。
二、上揭事實，業據被告於本院審理時坦承不諱（見院卷第25-2
    7 頁），核與證人即高雄縣梓官鄉公所鄉長丁○○、高雄縣
    彌陀鄉公所技士甲○○、高雄縣岡山鎮公所工程人員丙○○
    於警詢中證述情節相符，並有高雄縣政府警察局岡山分局扣
    押筆錄1 份、扣押物品目錄表1 紙、贓物認領保管單3 紙及
    現場相片10張（見警卷第11-21 、28-30 、41- 46頁）在卷
    可稽，足認被告前開自白與事實相符。本案事證明確，被告
    上開攜帶兇器竊盜犯行，均堪予認定，應依法論處。
三、查被告持以行竊之拔釘器、油壓剪各1 支：(一)拔釘器長約58
    公分，前端彎曲處成開岔扁尖狀，另一端則成扁平狀，為鐵
    製物品，具有一定重量；(二)油壓剪長約46公分，前端活動開
    口夾部分長3 公分，握柄長28公分，前端開口可夾剪硬物、
    呈扁平尖銳狀，為鐵製物品，具有一定重量之事實，業經本
    院當庭勘驗屬實，並有照片在卷可稽（見院卷第28頁及警卷
    第46頁），客觀上足以對人之生命身體安全構成威脅，可供
    兇器使用。核被告先後3 次所為，均係犯刑法第321 條第1
    項第3 款之攜帶兇器竊盜罪。又被告就犯罪事實(一)所示於97
    年1 月3 日12時至12時30分許，先後在高雄縣梓官鄉○○○
    路高幹岡梓682 號電桿旁及同鄉○○路高幹岡梓55號電桿旁
    行竊水溝蓋，依被告所述，兩地相距僅約200 至300 公尺，
    且行竊之水溝蓋均係高雄縣梓官鄉公所所有，被害人同一，
    足認係於密切接近之時間及地點實施，侵害同一之法益，依
    一般社會健全觀念，於時間差距上難以強行分開，在刑法評
    價上，以視為數個舉動之接續施行，合為包括之一行為予以
    評價，以接續犯而論以一罪；至犯罪事實(二)、(三)之犯行，因
    其犯罪地與上開(一)之行為地相距達700 至800 公尺遠，且被
    害人並不相同，犯罪時間及地點不具密接性，所侵害之法益
    亦不相同，於社會觀念及刑法評價上，均難以視為數個舉動
    之接續施行，應以另行起意數罪論處，較為妥適。被告上開
    (一)至(三)所為，犯意各別，行為有異，應分論併罰。又被告前
    因持有毒品案件，經臺灣高等法院高雄分院91年度上訴字第
    34 1號判處有期徒刑7 月確定，於92年3 月7 日執行完畢，
    有臺灣高等法院被告前案紀錄表在卷可稽，其於徒刑執行完
    畢後5 年內故意再犯本件有期徒刑以上之罪，均累犯，應各
    依刑法第47條之規定加重其刑。
四、本院審酌被告有毒品等犯罪等前科（見上開前案紀錄表），
    素行非佳，且正值青壯，不思以正當途徑賺取所得，竟為貪
    圖不法利益擅自竊取他人財物，危害社會治安，所為實不足
    取，雖所竊水溝蓋僅有5 塊，然其犯行遍及3 個鄉鎮，且易
    造成用路人之不便與危險，犯罪情節非輕，及犯後坦承犯行
    ，所竊財物業經被害人領回等一切具體情狀，分別量處如主
    文所示之刑，並定其應執行刑，以資懲儆。至扣案之手套1
    雙、拔釘器及油壓剪各1 支，均係被告所有供犯罪所用之物
    ，已據被告供述明確（見院卷第28頁），爰依刑法第38條第
    1 項第2 款之規定宣告沒收。
五、據上論斷，應依刑事訴訟法第273 條之1 第1 項、第299 條
    第1 項前段，刑法第321 條第1 項第3 款、第47條第1 項、
    第51條第5 款、第38條第1 項第2 款，判決如主文。
本案經檢察官劉穎芳到庭執行職務。
中    華    民    國    97    年    5     月    27    日
                  刑事第七庭  法  官  唐照明
以上正本證明與原本無異。
如不服本判決應於判決送達後10日內，向本院提出上訴書狀。
中    華    民    國    97    年    5     月    27    日
                              書記官  許珈綺
附錄本案論罪科刑法條：
中華民國刑法第321條
犯竊盜罪而有左列情形之一者，處 6 月以上、 5 年以下有期徒
刑：
一  於夜間侵入住宅或有人居住之建築物、船艦或隱匿其內而犯
    之者。
二  毀越門扇、牆垣或其他安全設備而犯之者。
三  攜帶兇器而犯之者。
四  結夥三人以上而犯之者。
五  乘火災、水災或其他災害之際而犯之者。
六  在車站或埠頭而犯之者。
前項之未遂犯罰之。


司法院資訊處製作；財團法人民間司法改革基金會備份。
